---
title: "Analysis of the effects of statutory working hours reduction"
author: "Dain Lee"
date: "Feb, 2024"
output: 
  html_document :
    toc: true
---

```{r setup, include=FALSE}
knitr::opts_chunk$set(echo = TRUE)
```

```{r}
library(SmartEDA)
library(dplyr)
library(MASS)
library(readxl)
library(HistData)
library(car)
library(lmtest)
library(wooldridge)
library(ggplot2)
library(gridExtra)
```


# 0. Data Load

```{r}
ds <- read.csv('C:/Users/dain/Downloads/R/oes2002_2006.csv')
summary(ds)
```

# 1. EDA

```{r}
ExpData(ds, type = 1)
```

```{r}
ExpData(ds, type=2)
```

```{r}
ExpNumStat(ds)
```

```{r}
ExpNumStat(ds, by='GA', gp='size')
```


```{r}
plot <- ds |> ExpNumViz(Page=c(3,3), target = 'size')

plot
```

다른 변수는 거의 동일하게 분포한 반면, size=8에서 임금, 실질임금의 이상치가 더 많이 나타납니다.


```{r}
plot <- ds |> ExpNumViz(Page=c(3,3), target = 'male')

plot
```

남성 근로자의 나이가 평균적으로 많고, 정규직 근속연수가 조금 더 깁니다. 임금, 실질임금의 꼬리가 깁니다(이상치가 있습니다).



```{r}
plot <- ds |> ExpNumViz(Page=c(3,3), target = 'mar')

plot
```

기혼 근로자의 나이와 근속연수가 평균적으로 더 많(길)고, 임금, 실질임금의 꼬리가 깁니다.



```{r}
plot <- ds |> ExpNumViz(Page=c(3,3), target = 'metro')

plot
```



```{r}
plot <- ds |> ExpNumViz(Page=c(3,3), target = 'non_regular')

plot
```

비정규직 근로자의 교육연수와 근속연수가 큰 분산을 보이며 임금의 이상치는 정규직에 비해 적게 발생합니다.



```{r}
ExpCTable(ds)
```


```{r}
plot2 <- ExpCatViz(ds, Page=c(2,2))
plot2
```



# 2. Estimation of Systematic Differnce between Size=8 and 9

```{r}
ds$Q <- as.numeric(ds$size==9)

r1 = lm(male~Q, data=ds)
r2 = lm(edu~Q, data=ds)
r3 = lm(mar~Q, data=ds)
r4 = lm(tenure~Q, data=ds)
r5 = lm(metro~Q, data=ds)
r6 = lm(non_regular~Q, data=ds)
r7 = lm(weektime~Q, data=ds)
r8 = lm(hourlywage~Q, data=ds)
r9 = lm(hourly_wage_r~Q, data=ds)

summary(r1)
summary(r2)
summary(r3)
summary(r4)
summary(r5)
summary(r6)
summary(r7)
summary(r8)
summary(r9)
```

직책, 산업군을 제외한 모든 변수가 기업의 규모에 따라 다르다.
size=9가 주당 근무시간은 더 적고, 주당 임금, 실질 임금은 평균적으로 더 높다.



# Differnce in Differnce
## 3. Introduction to DD
DD(이중차분법)의 기본 가정은 정책 변화 전의 처리 그룹(treatment)과 통제 그룹(control)의 추세(trend)가
일정해야 한다는 것입니다. 예를 들어 t=-2 시기의 두 그룹의 임금 격차가 t=-1 시기나 t=0 시기에도
비슷하게 유지되어야 t=1 시기의 임금 변화가 처리 효과로서 유의미함을 의미합니다.


```{r}
ds$y1 = ds$weektime
ds$y2 = ds$hourly_wage_r
ds$y3 = ds$y1*ds$y2

ds$t02 = as.numeric(ds$year==2002)
ds$t03 = as.numeric(ds$year==2003)
ds$t04 = as.numeric(ds$year==2004)
ds$t05 = as.numeric(ds$year==2005)
ds$t06 = as.numeric(ds$year==2006)
```


```{r}
minfo_y1 = aggregate(ds$y1, list(ds$year,ds$Q == 1), mean)
names(minfo_y1) = c("YR","Treatment","y1")

minfo_y1$Group[1:5] = "y1, Size==8"
minfo_y1$Group[6:10] = "y1, Size==9"
minfo_y1

qplot(YR, y1, data=minfo_y1, geom=c("point","line"), colour=Group,
      xlab="Year", ylab="Y1",
      ylim=c(45, 55)) + geom_vline(xintercept = 2004)
```


```{r}
minfo_y2 = aggregate(ds$y2, list(ds$year,ds$Q == 1), mean)
names(minfo_y2) = c("YR","Treatment","y2")

minfo_y2$Group[1:5] = "y2, Size==8"
minfo_y2$Group[6:10] = "y2, Size==9"
minfo_y2

qplot(YR, y2, data=minfo_y2, geom=c("point","line"), colour=Group,
      xlab="Year", ylab="Y2",
      ylim=c(0, 2)) + geom_vline(xintercept = 2004)
```


```{r}
minfo_y3 = aggregate(ds$y3, list(ds$year,ds$Q == 1), mean)
names(minfo_y3) = c("YR","Treatment","y3")

minfo_y3$Group[1:5] = "y3, Size==8"
minfo_y3$Group[6:10] = "y3, Size==9"
minfo_y3

qplot(YR, y3, data=minfo_y3, geom=c("point","line"), colour=Group,
      xlab="Year", ylab="Y3",
      ylim=c(45, 90)) + geom_vline(xintercept = 2004)
```

설명변수 y1은 정책 시행 전인 2002, 2003년에는 데이터 격차가 비슷하게 유지되다 2004년에 급격히 변화합니다.
한편, y2와 y3는 2004년에 비해서는 2002, 2003년의 격차가 비슷하지만 DD를 사용해 유의미한 변화를 측정하기 위해서는 추가적인 변수 컨트롤이 필요합니다.



## 4. Control for covariates
전체 변수에 대해 통제하여 두 그룹의 조건이 완전히 동일한 상태에서 정책 효과가 유의하게 발생하는지 관찰합니다.
2003년 데이터와 2004년 데이터만 활용하여 두 해 사이의 차이를 보입니다.
설명변수에 대해 비선형적인 영향을 줄 것으로 예상되는 age 변수에 대해서는 age^2 값을 동시에 활용하겠습니다.

```{r}
ds$age2 = ds$age^2
ds$Q4= as.numeric((ds$t03+ds$t04)==1)

reg1 = lm(y1 ~Q*t04+male+age+age2+edu2+edu3+edu4+mar+tenure+metro+oc2+oc3+oc4+ind2+ind3+ind4+ind5+ind6+ind7+ind8+non_regular, data = ds, Q4==1)
summary(reg1)
reg2 = lm(y2 ~Q*t04+male+age+age2+edu2+edu3+edu4+mar+tenure+metro+oc2+oc3+oc4+ind2+ind3+ind4+ind5+ind6+ind7+ind8+non_regular, data = ds, Q4==1)
summary(reg2)
reg3 = lm(y3 ~Q*t04+male+age+age2+edu2+edu3+edu4+mar+tenure+metro+oc2+oc3+oc4+ind2+ind3+ind4+ind5+ind6+ind7+ind8+non_regular, data = ds, Q4==1)
summary(reg3)
```

회귀식의 결과에 따라, 근무시간(y1)은 2시간 감소하였고 실질임금(시급, y2)은 1.2달러 상승, 실질주급(y3)은 22달러 상승하였음을 알 수 있습니다.
이로써 대기업에 대해서는 정책이 근로자들에게 긍정적으로 작용한 것은 자명해보입니다.

다만, 위 회귀식은 나이 변수를 제외한 모든 변수가 설명변수에 선형적인 영향을 미칠 것을 가정하여 계산된 식입니다.
그러나 모든 공변량이 선형적인 영향을 주는 것은 아닙니다. 다음 단계에서 직관에 따라 공변량에 추가적인 처치를 하고 다시 관찰해 보겠습니다. 



## 5. Additional Control for covariates
age와 비슷하게 설명변수와 포물선 형태의 관계가 있을 것으로 생각되는 tenure 변수에도 tenure^2 변수를 추가로 활용하겠습니다. (Y2, Y3)
또한, mar*female 변수를 사용하여 기혼 여성의 근무시간 감소를 중점적으로 측정하겠습니다. (Y1, Y3)

```{r}
ds$tenure2 = ds$tenure^2
ds$fem = as.numeric(ds$male==0)
ds$marfem = ds$mar * ds$fem

reg4 = lm(y1 ~Q*t04+male+age+age2+edu2+edu3+edu4+mar+tenure+tenure2+metro+oc2+oc3+oc4+ind2+ind3+ind4+ind5+ind6+ind7+ind8+non_regular, data = ds, Q4==1)
summary(reg4)
reg5 = lm(y2 ~Q*t04+male+age+age2+edu2+edu3+edu4+mar+tenure+tenure2+metro+oc2+oc3+oc4+ind2+ind3+ind4+ind5+ind6+ind7+ind8+non_regular, data = ds, Q4==1)
summary(reg5)
reg6 = lm(y3 ~Q*t04+male+age+age2+edu2+edu3+edu4+mar+tenure+tenure2+metro+oc2+oc3+oc4+ind2+ind3+ind4+ind5+ind6+ind7+ind8+non_regular, data = ds, Q4==1)
summary(reg6)
```

tenure2 변수를 추가하여 계산한 결과, 예상대로 y2와 y3에서 유의한 변수로 작용합니다. 
위 식에 따르면, 정책 시행으로 실질주급(y3)이 약 23달러 증가하였습니다.

```{r}
reg7 = lm(y1 ~Q*t04+age+age2+edu2+edu3+edu4+mar*fem+tenure+metro+oc2+oc3+oc4+ind2+ind3+ind4+ind5+ind6+ind7+ind8+non_regular, data = ds, Q4==1)
summary(reg7)
```

marfem 변수를 적용한 회귀식은 4장에서의 결과와 다르지 않습니다.
기혼 여성의 근무시간이 더 크게 줄어들었을 것이라는 예상과 달리 기혼여성-미혼여성의 차이가 유의하지 않습니다.
근무시간 단축이 보육정책으로서 활용되었는지 알아보기 위해서는 더 다양한 데이터가 필요하겠습니다.


## 6. DD in Size 8
근무시간 단축은 2004년에 size=9인 그룹(이하 대기업)에 한해 적용되었으나 2005년부터는 size=8 그룹(이하 중견기업)에도 적용되었습니다.
4장에서 대기업에서는 정책효과가 있었음을 확인하였습니다. 이번 장에서는 중견기업에서도 정책효과가 관찰되는지 알아보겠습니다.
식은 위에서 유의한 결과를 보였던 모든 변수에 age2와 tenure2를 추가한 공변량을 사용합니다.

```{r}
ds$Qr= as.numeric(ds$size==8)
ds$Q6= as.numeric((ds$t04+ds$t05)==1)

reg8 = lm(y1 ~Qr*t05+male+age+age2+edu2+edu3+edu4+mar+tenure+tenure2+metro+oc2+oc3+oc4+ind2+ind3+ind4+ind5+ind6+ind7+ind8+non_regular, data = ds, Q6==1)
summary(reg8)
reg9 = lm(y2 ~Qr*t05+male+age+age2+edu2+edu3+edu4+mar+tenure+tenure2+metro+oc2+oc3+oc4+ind2+ind3+ind4+ind5+ind6+ind7+ind8+non_regular, data = ds, Q6==1)
summary(reg9)
reg10 = lm(y3 ~Qr*t05+male+age+age2+edu2+edu3+edu4+mar+tenure+tenure2+metro+oc2+oc3+oc4+ind2+ind3+ind4+ind5+ind6+ind7+ind8+non_regular, data = ds, Q6==1)
summary(reg10)
```

근무시간은 1.7시간 감소, 실질임금(시급) 0.6달러 감소하였습니다. 두 변수 모두 대기업에 비해 효과가 크게 나타나지 않았습니다.
특히 실질주급은 분산이 커 정책효과가 있었다고 할 수 없습니다. 근무시간 규제가 중견기업 노동자들에게는 긍정적인 효과를 주지 못했다고 해석할 수 있습니다.



## 7. Dynamics of the treatment effect over time
다음은 모든 연도 데이터를 사용하여 정책 효과의 변화를 살펴보겠습니다. 
우선, DD의 identification condition이 유지되었는지 확인하겠습니다.

```{r}
reg11 = lm(y1 ~Q*t03+Q*t04+Q*t05+Q*t06+male+age+age2+edu2+edu3+edu4+mar+tenure+tenure2+metro+oc2+oc3+oc4+ind2+ind3+ind4+ind5+ind6+ind7+ind8+non_regular, data = ds)
summary(reg11)
reg12 = lm(y2 ~Q*t03+Q*t04+Q*t05+Q*t06+male+age+age2+edu2+edu3+edu4+mar+tenure+tenure2+metro+oc2+oc3+oc4+ind2+ind3+ind4+ind5+ind6+ind7+ind8+non_regular, data = ds)
summary(reg12)
reg13 = lm(y3 ~Q*t03+Q*t04+Q*t05+Q*t06+male+age+age2+edu2+edu3+edu4+mar+tenure+tenure2+metro+oc2+oc3+oc4+ind2+ind3+ind4+ind5+ind6+ind7+ind8+non_regular, data = ds)
summary(reg13)
```



```{r}
p_values_y1 <- summary(reg11)$coefficients[, "Pr(>|t|)"]
p1 <- (tail(p_values_y1,4))

p_values_y2 <- summary(reg12)$coefficients[, "Pr(>|t|)"]
p2 <- (tail(p_values_y2,4))

p_values_y3 <- summary(reg13)$coefficients[, "Pr(>|t|)"]
p3 <- (tail(p_values_y3,4))

p_values <- list()
p_values <- rbind(p1, p2, p3)
p_values
```

먼저 앞 두 열을 살펴보면, 2003년의 상호작용항이 통계적으로 유의하지 않으므로 IDC를 만족한다고 할 수 있고, 2004년의 상호작용항의 p-value를 통해 정책의 효과가 유의하게 나타났음을 확인할 수 있습니다.
2005-2006년의 상호작용항의 p-value는 세 변수에 대해 모두 충분히 작은 p-value가 없는 것으로 보아 이미 두 기업규모 모두에 이미 정책효과가 발현되어 더이상 차이가 나타나지 않음을 알 수 있습니다. 이 결과는 위 분석의 합리성을 뒷받침합니다.




